臺灣高等法院臺中分院刑事裁定　
111年度聲字第24號
聲  請  人  臺灣高等檢察署臺中檢察分署檢察官     
受  刑  人  李正中
上列聲請人因受刑人數罪併罰有二裁判以上，聲請定其應執行之
刑（聲請案號：110年度執聲字第1509號），本院裁定如下：
    主  文
李正中因犯如附表所示各罪所處之刑，應執行有期徒刑參年陸月
。
    理  由
一、聲請意旨略以：受刑人李正中因公職人員選舉罷免法數罪，
    先後經判決確定如附表，數罪中雖有刑法第50條第1項但書
    所列情形，惟受刑人已請求檢察官聲請定應執行刑，有請求
    定應執行刑調查表足稽，應依刑法第50條第2項、第53條、
    第51條第5款規定，定其應執行之刑，爰依刑事訴訟法第477
    條第1項聲請裁定等語。
二、按裁判確定前犯數罪者，併合處罰之；數罪併罰，有二裁判
    以上者，依刑法第51條之規定，定其應執行之刑；又宣告多
    數有期徒刑，於各刑中之最長期以上，各刑合併之刑期以下
    定其刑期，但不得逾30年。刑法第50條第1項前段、第53條
    、第51條第5款分別定有明文。又按數罪併罰中之一罪，依
    刑法規定得易科罰金，若因與不得易科之他罪併合處罰結果
    而不得易科罰金時，原所易科部分所處之刑，自亦無庸為易
    科折算標準之記載，有司法院大法官釋字第144號解釋可參
    。次按數罪併罰之定應執行之刑，係出於刑罰經濟與責罰相
    當之考量，並非予以犯罪行為人或受刑人不當之利益，為一
    種特別的量刑過程，相較於刑法第57條所定科刑時應審酌之
    事項係對一般犯罪行為之裁量，為定應執行刑之宣告，乃對
    犯罪行為人本身及所犯各罪之總檢視，除應考量行為人所犯
    數罪反應出之人格特性，並應權衡審酌行為人之責任與整體
    刑法目的及相關刑事政策，在量刑權之法律拘束性原則下，
    依刑法第51條第5款之規定，採限制加重原則，以宣告各刑
    中之最長期為下限，各刑合併之刑期為上限，但最長不得逾
    30年，資為量刑自由裁量權之外部性界限，並應受法秩序理
    念規範之比例原則、平等原則、責罰相當原則、重複評價禁
    止原則等自由裁量權之內部抽象價值要求界限之支配，以使
    輕重得宜，罰當其責，俾符合法律授與裁量權之目的，以區
    別數罪併罰與單純數罪之不同，兼顧刑罰衡平原則。
三、經查：
  ㈠受刑人因犯如附表所示妨害投票、公職人員選舉罷免法等數
    罪，分經臺灣彰化地方法院、本院及最高法院先後判處如附
    表所示之刑確定，有各該案件判決及臺灣高等法院被告前案
    紀錄表在卷可查。又受刑人所犯如附表編號1所示之罪，為
    得易科罰金、得易服社會勞動之罪，所犯如附表編號2所示
    之罪，則為不得易科罰金、不得易服社會勞動之罪，依刑法
    第50條第1項但書，原不得併合處罰，惟受刑人已於民國110
    年11月30日向檢察官聲請定應執行刑，此有臺灣彰化地方檢
    察署刑法第50條第1項但書案件是否聲請定刑聲請書在卷可
    憑，是以，本院認檢察官聲請定其應執行之刑為合法正當，
    應予准許。
  ㈡又定應執行刑，不僅攸關國家刑罰權之行使，於受刑人之權
    益亦有重大影響，是本院於裁定前，已予受刑人表示意見之
    機會，經受刑人具狀表示無意見，有本院陳述意見調查表在
    卷可稽（見本院卷三第15頁）。是本院爰審酌受刑人所犯如
    附表所示各罪之犯罪態樣、時間間隔、侵害法益、各罪依其
    犯罪情節所量定之刑，及前揭所述之比例原則、責罰相當原
    則等自由裁量權限，並參諸刑法第51條第5款係採限制加重
    原則等情，爰合併定其應執行之刑如主文所示。至於受刑人
    所犯如附表編號1所示之罪，雖為得易科罰金，然與附表編
    號2所示不得易科罰金之刑併合處罰之結果，自不得併諭知
    易科罰金之折算標準；又受刑人所犯如附表編號1所示之犯
    罪，雖業經執行完畢，惟此部分與其所犯如附表編號2所示
    之犯罪，因符合數罪併罰規定，故仍應合併定其應執行之刑
    ，嗣檢察官執行時，再予扣除，均併此敘明。
四、依刑事訴訟法第477條第1項，刑法第50條第2項、第53條、
    第51條第5款，裁定如主文。
中　　華　　民　　國　　111 　年　　1 　　月　　20　　日
            刑事第十二庭   審判長法　官　張  國  忠
                                 法　官  李  雅  俐
                                 法　官  陳      葳
以上正本證明與原本無異。
如不服本裁定，應於收受送達後五日內向本院提出抗告書狀（須
附繕本）。因疫情而遲誤不變期間，得向法院聲請回復原狀。

　　　　　　　　　　　　　     　書記官  蔡  皓  凡

中　　華　　民　　國　　111 　年　　1 　　月　　20　　日
                 

                                     








                  
附表：受刑人李正中定應執行刑案件一覽表
編號  1 2 3 罪名  妨害投票 公職人員選舉罷免法 （以下空白） 宣告刑  有期徒刑4月 有期徒刑3年4月  犯罪日期  103年11月29日 103年11月30日  偵查（自訴）機關年度案號  彰化地檢103年度選偵字第216、310、311、315、319號、105年度選偵字第40號   最後事實審 法院 中高分院    案號 108年度選上訴字第1047、1055、1056號    判決日期 109年8月18日   確定判決 法院 中高分院 最高法院   案號 108年度選上訴字第1047、1055、1056號 109年度台上字第5514、5538、5749號   確定日期 109年8月18日 110年10月7日  是否為得易科罰金、易服社會勞動之案件  得易科罰金 得易服社會勞動 不得易科罰金 不得易服社會勞動  備註  彰化地檢109年度執字第4901號（已執畢） 彰化地檢110年度執字第4228號